---
title: "Generar escenarios"
date: '`r format(Sys.Date(),"Última actualización: %B, %d, %Y")`'
---




```{r global-options, include=FALSE}
knitr::opts_chunk$set(eval=T,echo=T,comment="",collapse=FALSE, warning=FALSE, message=FALSE,class.output="scroll-200",fig.align = "center")
```


```{css,echo=FALSE}
.scroll-200{
            max-height: 300px; 
            overflow-y: auto; 
            background-color: #f1f1f1;
            }
```


```{css,echo=FALSE}

/*----------LOGO above TOC---------*/

#TOC::before {
  content: "";
  display: block;
  height: 300px;
  margin: 2em 10px 40px 10px;
  background-image: url("inputs/LOGO_MATH_T.svg");
  background-size: contain;
  background-position: center center;
  background-repeat: no-repeat;
}

```


```{r include=FALSE}
 paquetes <- c("stringr", "tidyverse", "kableExtra","ggplot2","ggthemes",
               "patchwork","dplyr","reshape","here","r4ss","zoo")
 lapply(paquetes, require, character.only = TRUE)
```

S1: especificaciones iniciales
S2: tamaños de muestra estimados por el método de McAllister HarMean flota=12,12,Pelago=19,20,Ecocadiz=23,25,Ecocadizrecluta=10,8
S3: tamaños de muestra estimados por el método de Francis()
S4: 2 pulsos de reclutamientos en el año, proporción fija (25% y 75%) para todos los años de la serie
S5: 2 pulsos de reclutamientos en el año, proporción estimada constante para todos los años de la serie
S6: 3 pulsos de reclutamientos en el año, proporción estimada constante para todos los años de la serie

```{r include=FALSE}
dir.s1<-here("Escenarios_SS3","S1")
dir.s2<-here("Escenarios_SS3","S2")
dir.s3<-here("Escenarios_SS3","S3")
dir.s4<-here("Escenarios_SS3","S4")
dir.s5<-here("Escenarios_SS3","S5")
dir.s6<-here("Escenarios_SS3","S6")
dir.s7<-here("Escenarios_SS3","S7")

#'*Identificar el directorio donde está el archivo ejecutable y copiarlo*
exe_path <- here("Ejecutables_SS3","3.30.20_release")
#file.copy(paste0(exe_path,"/ss_osx"),dir.s1)
file.copy(paste0(exe_path,"/ss_win"),dir.s1)

# Copiamos los archivos del modelo previo
copy_SS_inputs(dir.old = dir.s2, 
               dir.new = dir.s3,
               copy_exe = TRUE,
               verbose = FALSE)


```


```{r eval=F}
#'*Ejecutar el modelo* ----
#'*Entramos en el directorio desde la terminal*
#system(paste0("cd ",dir.s1,"/"))

#'*Permitimos que el ordenador pueda abrir el ejecutable (terminal)*
#system(paste0("chmod 755 ",dir.s1,"/ss_osx"))

#'* Ejecutar el modelo SS3 usando la función run_SS_models* ----
#r4ss::run(dir=dir.s1, exe="ss_osx", skipfinished=FALSE)
esc<-c(dir.s1,dir.s2,dir.s3,dir.s4,dir.s5,dir.s6,dir.s7)

for(i in 1:7){
r4ss::run(dir=esc[i], exe="ss_win", skipfinished=FALSE)
}


```


```{r}
dir.s3<-here("Escenarios_SS3","S3")
r4ss::run(dir=dir.s3, exe="ss_win", skipfinished=FALSE)
replist_s3 <- SS_output(dir=dir.s3,verbose=TRUE,printstats=TRUE)
SS_plots(replist_s3)
replist_s3$maximum_gradient_component
nmS3<-replist_s3$Length_Comp_Fit_Summary$Recommend_var_adj;nmS3
replist_s3$Length_Comp_Fit_Summary$HarMean


```

```{r include=F}
replist_s1 <- SS_output(dir=dir.s1,verbose=TRUE,printstats=TRUE)
replist_s2 <- SS_output(dir=dir.s2,verbose=TRUE,printstats=TRUE)
replist_s3 <- SS_output(dir=dir.s3,verbose=TRUE,printstats=TRUE)
replist_s4 <- SS_output(dir=dir.s4,verbose=TRUE,printstats=TRUE)
replist_s5 <- SS_output(dir=dir.s5,verbose=TRUE,printstats=TRUE)
replist_s6 <- SS_output(dir=dir.s6,verbose=TRUE,printstats=TRUE)
replist_s7 <- SS_output(dir=dir.s7,verbose=TRUE,printstats=TRUE)
```

```{r}
replist_s1$maximum_gradient_component
replist_s2$maximum_gradient_component
replist_s3$maximum_gradient_component
replist_s4$maximum_gradient_component
replist_s5$maximum_gradient_component
replist_s6$maximum_gradient_component
replist_s7$maximum_gradient_component

```


```{r}
#Tamaño de muestra recomendado (M{etodo Francis)
fleet<-replist_s1$Length_Comp_Fit_Summary$Fleet_name
nmS1<-replist_s1$Length_Comp_Fit_Summary$Recommend_var_adj
nmS2<-replist_s2$Length_Comp_Fit_Summary$Recommend_var_adj
nmS3<-replist_s3$Length_Comp_Fit_Summary$Recommend_var_adj
nmS4<-replist_s4$Length_Comp_Fit_Summary$Recommend_var_adj
nmS5<-replist_s5$Length_Comp_Fit_Summary$Recommend_var_adj
nmS6<-replist_s6$Length_Comp_Fit_Summary$Recommend_var_adj
nmS7<-replist_s7$Length_Comp_Fit_Summary$Recommend_var_adj


nmFrancis<-cbind(fleet,nmS1,nmS2,nmS3,nmS4,nmS5,nmS6,nmS7)
nmFrancis
```



```{r}
# 11. Comparación de modelos 
#Creamos una lista que resuma los resultados del modelo
mod.sum <- SSsummarize(list(replist_s1, replist_s2,replist_s3,replist_s4,replist_s5,replist_s6,replist_s7))

plotcomp <-here("Escenarios_SS3","plots_comparativo")

dir.create(path=plotcomp, showWarnings = TRUE, recursive = TRUE)
```



```{r}
#Generamos los plot con Comparaciones de modelos
SSplotComparisons(mod.sum, 
                  legendlabels = c("S1", "S2", "S3", "S4", "S5", "S6","S7"),subplots = c(2,7,10,14),
                  pheight=4.5,png=TRUE,plotdir=plotcomp,legendloc='topleft')
```




```{r eval=F}
#?SS_plots
SS_plots(replist_s1)
SS_plots(replist_s2)
SS_plots(replist_s3)
SS_plots(replist_s4)
SS_plots(replist_s5)
SS_plots(replist_s6)
SS_plots(replist_s7)


```

# HASTA AQUÍ, MEJORAR!!!!


```{r eval=FALSE}
# Copiamos los archivos de entrada del modelo con la función `copy_SS_inputs()`
#?copy_SS_inputs

```






```{r}
# Copiamos los archivos para el modelo que vamos a  modificar
copy_SS_inputs(dir.old = dirname.base, 
               dir.new = dirname.simple_mod,
               copy_exe = TRUE,
               verbose = FALSE)
```


```{r eval=FALSE}
# 5. Leer los archivos de Stock Synthesis  con la función `SS_read()`
#?SS_read

```

```{r}
inputs <- r4ss::SS_read(dir = dirname.simple_mod)
```



```{r}
 # También se pueden correr las funciones de `SS_read()` por separado:  `SS_readstarter()`, `SS_readdat()`,`SS_readctl()`, `SS_readforecast()`, and `SS_readwtatage()`.
start <- r4ss::SS_readstarter(file = file.path(dirname.simple_mod, "starter.ss"), 
                              verbose = FALSE)
dat <- r4ss::SS_readdat(file = file.path(dirname.simple_mod, start$datfile),
                        verbose = FALSE)
ctl <- r4ss::SS_readctl(file = file.path(dirname.simple_mod, start$ctlfil),
                        verbose = FALSE,
                        use_datlist = TRUE, 
                        datlist = dat)
fore <- r4ss::SS_readforecast(file = file.path(dirname.simple_mod, "forecast.ss"),
                              verbose = FALSE)

```







```{r}
# 6. Investigar el modelo 

 # Cada uno de los archivos de entrada se lee en R como una lista. 
 # Use `names()` para ver todos los componentes de la lista
# Revisamos los elementos de la lista
names(inputs) 

```



```{r}
# Revisamos los nombres de los componentes de la lista del archivo inicio
names(inputs$start) 

```



```{r}
# También se puede hacer referencia a un elemento específico para ver los componentes.  Ejemplo, mirar la sección de parámetros de mortalidad y crecimiento (MG_parms)
inputs$ctl$MG_parms

```




```{r}
# 7. Modificar el modelo 

# Se pueden hacer cambios estructurales básicos o grandes en el modelo SS3 en R.  Por ejemplo, cambiar el valor inicial de M.
# 
# 
# Primero revisamos el valor inicial
inputs$ctl$MG_parms["NatM_p_1_Fem_GP_1", "INIT"]

```


```{r}
#Luego cambiamos el valor inicial a 0.2
inputs$ctl$MG_parms["NatM_p_1_Fem_GP_1", "INIT"] <- 0.2

```




```{r}
#También se pueden modificar las configuraciones en otros archivos.  Por ejemplo, la biomada objetivo se puede modificar en el archivo forecast.
inputs$fore$Btarget
inputs$fore$Btarget <- 0.45
inputs$fore$Btarget

```




```{r}
# 8. Escribir los modelos modificados 

 #La función `SS_write()` se puede utilizar para escribir los objetos modificados en R en archivos de entrada a SS3.
#?SS_write
r4ss::SS_write(inputs, dir = dirname.simple_mod, overwrite = TRUE)
```


```{r eval=F}
# También se pueden correr las funciones de SS_write() por separado: 
r4ss::SS_writestarter(start,
                      dir = dirname.simple_mod,
                      overwrite = TRUE,
                      verbose = FALSE)
r4ss::SS_writedat(dat,
                  outfile = file.path(dirname.simple_mod, start$datfile),
                  overwrite = TRUE,
                  verbose = FALSE)
r4ss::SS_writectl(ctl,
                  outfile = file.path(dirname.simple_mod, start$ctlfile),
                  overwrite = TRUE,
                  verbose = FALSE)
r4ss::SS_writeforecast(fore,
                       dir = dirname.simple_mod,
                       file = "forecast.ss",
                       overwrite = TRUE,
                       verbose = FALSE)

```




```{r }
# 9. Ejecutar el modelo usando la función `run_SS_models()`
#?run_SS_models

```




```{r}
#Ejecutamos el  modelo base
r4ss::run_SS_models(dirvec = dirname.simple_base, 
                    model = "ss_win.exe" ,
                    skipfinished = FALSE)
```





```{r}
#Ejecutamos el  modelo modificado
r4ss::run_SS_models(dirvec = dirname.simple_mod, 
                    model = "ss_win.exe" ,
                    skipfinished = FALSE)

```





```{r eval=FALSE}
# 10. Investigar la ejecución del modelo 

# Leer las salidas del modelo usando la función `SS_output()`
#?SS_output
```




```{r}
#Leemos las salidas del modelo base
replist_base <- r4ss::SS_output(
  dir = dirname.simple_base,
  verbose = TRUE,
  printstats = TRUE
)

```



Leemos las salidas del modelo modificado
```{r }
#Leemos las salidas del modelo modificado
replist_mod <- r4ss::SS_output(
  dir = dirname.simple_mod,
  verbose = TRUE,
  printstats = TRUE
)
```




```{r}
#Generamos los plots de resultados usando la función  `SS_plots()`
plotbase <-here("Ejercicios","4.Crear_nuevos_modelos","plots_simple_base")
dir.create(path=plotbase, showWarnings = TRUE, recursive = TRUE)
r4ss::SS_plots(replist_base,dir = plotbase)
```

```{r}
plotmod <-here("Ejercicios","4.Crear_nuevos_modelos","plots_simple_modificado")
dir.create(path=plotmod, showWarnings = TRUE, recursive = TRUE)
r4ss::SS_plots(replist_mod,dir = plotmod)

```



```{r}
# 11. Comparación de modelos 
#Creamos una lista que resuma los resultados del modelo
mod.sum <- SSsummarize(list(replist_base, replist_mod))

plotcomp <-here("Ejercicios","4.Crear_nuevos_modelos","plots_comparativo")

dir.create(path=plotcomp, showWarnings = TRUE, recursive = TRUE)
```





```{r}
#Generamos los plot con Comparaciones de modelos
SSplotComparisons(mod.sum, 
                  legendlabels = c("modelo base", "modelo modificado"),
                  pheight=4.5,png=TRUE,plotdir=plotcomp,legendloc='bottomleft')
```



