---
title: "Untitled"
---

# Perfil de verosimilitud {.tabset .tabset-fade }

```{r}
library(here)
library(r4ss)
library(ss3diags)
library(doParallel) # facilita la ejecución paralela en R
detectCores()
registerDoParallel(8)

```

```{r}
#'*Directorio base*

dir.base<-here("Escenarios_SS3","S1")
```

```{r}
#'*Crear un nuevo directorio para el `Perfil_Verosimilitud`*

dirname.R0.profile <- here("Perfil_Verosimilitud")
dir.create(path=dirname.R0.profile, showWarnings = TRUE, recursive = TRUE)
```

```{r}
#'*Crear un subdirectorio llamado `plots_Verosimilitud`*

plotdir=paste0(dirname.R0.profile, "/plots_Verosimilitud_S1")
dir.create(path=plotdir, showWarnings = TRUE, recursive = TRUE)
```

```{r}
#'*Crear un subdirectorio llamado `S1`*

reference.dir <- paste0(dirname.R0.profile,'/S1') 
dir.create(path=reference.dir, showWarnings = TRUE, recursive = TRUE)
```

```{r}
#'*Copiar el resultado del modelo base completo en este directorio*

file.copy(Sys.glob(paste(dir.base, "*.*", sep="/"),
                   dirmark = FALSE),
                    reference.dir)
```

# Ejecutar SS3
```{r eval=FALSE}

# Identificar el directorio donde está el archivo ejecutable y copiarlo
exe_path <- here("Ejecutables_SS3","3.30.20_release")
file.copy(paste0(exe_path,"/ss_osx"),reference.dir)
#### Ejecutar el modelo ----
# Entramos en el directorio desde la terminal
system(paste0("cd ",reference.dir,"/"))
# Permitimos que el ordenador pueda abrir el ejecutable (terminal)
system(paste0("chmod 755 ",reference.dir,"/ss_osx"))

r4ss::run(dir=reference.dir, exe="ss_osx", skipfinished=FALSE)
```


```{r}
#'* 6. Leer la salida del modelo base `SS_output()`*

Base <- SS_output(dir=reference.dir)

```



```{r}
#'* 7. Copiar los archivos necesarios de `S1` al directorio `Perfil_Verosimilitud` con la función `copy_SS_inputs()` *
# 
# copy_SS_inputs(dir.old = reference.dir, 
#                dir.new =  dirname.R0.profile,
#                copy_exe = TRUE,
#                verbose = FALSE)

```



```{r}
#'* 8. Leer los archivos del modelo `SS_read()` *

inputs <- r4ss::SS_read(dir = reference.dir,ss_new = FALSE, verbose = FALSE)

```


```{r}
#'* 9. Editar el archivo `control.ss` la fase de estimación recdev *

inputs$ctl$recdev_phase <- 1

```



```{r}
#'* 10. Editar el archivo starter para leer los valores de inicio *

inputs$start$init_values_src <- 0

```


```{r}
#'* 11. Vector de valores para el perfil *
R0.vec <- seq(7,9,0.2)  
Nprof.R0 <- length(R0.vec)
```



```{r}
#'* 12. Cambiar el nombre del archivo control en el archivo `starter.ss`*
inputs$start$ctlfile <- "control_modified.ss" 
```


```{r}
#'*13. Incluir prior_like para parámetros no estimados *
inputs$start$prior_like <- 1                                 
```

```{r}
#'* 14. Escribir los modelos modificados `SS_write()`*
r4ss::SS_write(inputs, dir = reference.dir, overwrite = TRUE)
```


```{r eval=F}
#'* 15. Ejecutar la función `SS_profile()` *
#?SS_profile()
# profile <- profile(dir=reference.dir, # directory
#                       model="ss_osx",#"ss_win",
#                       masterctlfile="control.ss",
#                       newctlfile="control_modified.ss",
#                       string="SR_LN(R0)",
#                       profilevec=R0.vec)

profile <- profile(
  dir = reference.dir,
  oldctlfile = "control.ss",
  newctlfile = "control_modified.ss",
  string = "SR_LN(R0)", # subset of parameter label
  profilevec = R0.vec,
  exe = "ss_win",#"ss_osx"
)
```



```{r}
#'* 16. Leer los archivos de salida `SSgetoutput()` *
#'*(con nombres como Report1.sso, Report2.sso, etc.)*

prof.R0.models <- SSgetoutput(dirvec=reference.dir, 
                              keyvec=1:Nprof.R0, 
                              getcovar = FALSE) 
```


```{r}
#'*17. Resumir las salidas con la función `SSsummarize()`*  

prof.R0.summary <- SSsummarize(prof.R0.models)

```



```{r}
#'* 18. Identificar los componentes de Verosimilitud *

mainlike_components         <- c('TOTAL',"Survey", 'Length_comp',"Age_comp",'Size_at_age','Recruitment') 
mainlike_components_labels  <- c('Total likelihood','Index likelihood','Length likelihood',"Age likelihood",'Size_at_age likelihood','Recruitment likelihood') 
```



```{r}
#'* 19. Funciones para generar plots de perfil de verosimilitud*

#'*`SSplotProfile()`*
#png(file.path(plotdir,"R0_profile_plot.png"),width=7,height=4.5,res=300,units='in')
par(mar=c(5,4,1,1))

SSplotProfile(prof.R0.summary,           # summary object
              profile.string = "R0",     # substring of profile parameter
              profile.label=expression(log(italic(R)[0])), ymax=150,minfraction = 0.001,
              pheight=4.5, 
              print=FALSE, 
              plotdir=plotdir, 
              components = mainlike_components, 
              component.labels = mainlike_components_labels,
              add_cutoff = TRUE,
              cutoff_prob = 0.95)

Baseval <- round(Base$parameters$Value[grep("R0",Base$parameters$Label)],2)
Baselab <- paste(Baseval,sep="")
axis(1,at=Baseval,label=Baselab)
abline(v = Baseval, lty=2)
#dev.off()

```

```{r eval=F}
#'* Comparación de series de tiempo `SSplotComparisons()` *
labs <- paste("SR_Ln(R0) = ",R0.vec)
labs[which(round(R0.vec,2)==Baseval)] <- paste("SR_Ln(R0) = ",Baseval,"(Base model)")

SSplotComparisons(prof.R0.summary,
                  legendlabels=labs,
                  pheight=4.5,png=TRUE,
                  plotdir=plotdir,
                  legendloc='bottomleft')

```


```{r}
#'* R0_profile_plot_Length_like `PinerPlot()`* 
#png(file.path(plotdir,"R0_profile_plot_Length_like.png"),width=7,height=4.5,res=300,units='in')
par(mar=c(5,4,1,1))
PinerPlot(prof.R0.summary, 
          profile.string = "R0", 
          component = "Length_like",
          main = "Changes in length-composition likelihoods by fleet",
          add_cutoff = TRUE,
          cutoff_prob = 0.95)
Baseval <- round(Base$parameters$Value[grep("SR_LN",Base$parameters$Label)],2)
Baselab <- paste(Baseval,sep="")
axis(1,at=Baseval,label=Baselab)
abline(v = Baseval, lty=2)
#dev.off()
```


```{r}
#'* R0_profile_plot_Survey_like*
#png(file.path(plotdir,"R0_profile_plot_Survey_like.png"),width=7,height=4.5,res=300,units='in')
par(mar=c(5,4,1,1))
PinerPlot(prof.R0.summary, profile.string = "R0", component = "Surv_like",main = "Changes in Index likelihoods by fleet",
          add_cutoff = TRUE,
          cutoff_prob = 0.95, legendloc="topleft")
Baseval <- round(Base$parameters$Value[grep("SR_LN",Base$parameters$Label)],2)
Baselab <- paste(Baseval,sep="")
axis(1,at=Baseval,label=Baselab)
abline(v = Baseval, lty=2)
#dev.off()
```

# Retrospectivo {.tabset .tabset-fade }



```{r}
#'*Directorio base*

dir.base<-here("Escenarios_SS3","S1")

```

```{r}
#'*Crear un nuevo directorio para el `Restrospectivo`*

dirname.R0.profile <- here("Retrospectivo")
dir.create(path=dirname.R0.profile, showWarnings = TRUE, recursive = TRUE)
```

```{r}
#'*Crear un subdirectorio llamado `plots_Retrospectivo`*

plotdir=paste0(dirname.R0.profile, "/plots_Retrospectivo_S1")
dir.create(path=plotdir, showWarnings = TRUE, recursive = TRUE)
```

```{r}
#'*Crear un subdirectorio llamado `S1`*

reference.dir <- paste0(dirname.R0.profile,'/S1') 
dir.create(path=reference.dir, showWarnings = TRUE, recursive = TRUE)
```

```{r}
#'*Copiar el resultado del modelo base completo en este directorio*

file.copy(Sys.glob(paste(dir.base, "*.*", sep="/"),
                   dirmark = FALSE),
                    reference.dir)
```

# Ejecutar SS3
```{r eval=FALSE}

# Identificar el directorio donde está el archivo ejecutable y copiarlo
exe_path <- here("Ejecutables_SS3","3.30.20_release")
file.copy(paste0(exe_path,"/ss_osx"),reference.dir)
#### Ejecutar el modelo ----
# Entramos en el directorio desde la terminal
system(paste0("cd ",reference.dir,"/"))
# Permitimos que el ordenador pueda abrir el ejecutable (terminal)
system(paste0("chmod 755 ",reference.dir,"/ss_osx"))

r4ss::run(dir=reference.dir, exe="ss_osx", skipfinished=FALSE)
```



```{r}
#'* 6. Leer la salida del modelo base `SS_output()`*

Base <- SS_output(dir=reference.dir)

```



```{r}
#'* 7. Copiar los archivos necesarios de `S1` al directorio `Perfil_Verosimilitud` con la función `copy_SS_inputs()` *
# 
# copy_SS_inputs(dir.old = reference.dir, 
#                dir.new =  dirname.R0.profile,
#                copy_exe = TRUE,
#                verbose = FALSE)

```

```{r}
#'* 8. Leer los archivos del modelo `SS_read()` *

inputs <- r4ss::SS_read(dir = reference.dir,ss_new = FALSE, verbose = FALSE)

```                    
                    

```{r}
#'* 9. Editar el archivo starter para que muestre una línea de visualización por cada iteración *
inputs$start$run_display_detail <- 1
```

```{r}
#'*10. Escribir los modelos modificados *
r4ss::SS_write(inputs, dir = reference.dir, overwrite = TRUE)
```

```{r}
#'* 11. Identificar el período retrospectivo *
start.retro <- 0    # último año del modelo
end.retro   <- 5    # número de años para el retrospectivo 
```


```{r eval=F}
#'*12. Ejecutar la función `SS_doRetro()` *
#?SS_doRetro()
retro(dir=reference.dir,
      exe = "ss_osx",
      years=start.retro:-end.retro)
```

```{r}
#'*13. Leer los archivos de salida `SSgetoutput()`* 
retroModels<-SSgetoutput(dirvec=file.path(dirname.Retrospective, "Retrospectives", paste("retro",start.retro:-end.retro,sep="")))
```

## Resumen

```{r}
#'* 14. Resumir las salidas con la función `SSsummarize()`*  
retroSummary <- SSsummarize(retroModels)
```

## Figura 1

```{r}
#'* 15. Funciones para generar plots de Retrospectivo `SSplotRetro()`*

## forecast =FALSE 
#png(file.path(plotdir,"Retrospectivo.png"),width=7,height=4.5,res=300,units='in')
sspar(mfrow=c(1,2),plot.cex=0.8)
rb = SSplotRetro(retroSummary,
                 add=T,
                 forecast = F,
                 legend = F,
                 verbose=F)

rf = SSplotRetro(retroSummary,
                 add=T,
                 subplots="F", 
                 ylim=c(0,0.4),
                 forecast = F,
                 legendloc="topleft",
                 legendcex = 0.8,
                 verbose=F)
#dev.off()
```

## Figura 2

```{r}
#'*forecast=TRUE *
#png(file.path(plotdir,"Retrospectivo2.png"),width=7,height=4.5,res=300,units='in')
sspar(mfrow = c(2, 1), plot.cex = 0.8)

SSplotRetro(retroSummary, 
            add = T, 
            forecast = T, 
            legend = F, 
            verbose = F, 
            xmin = 1970)

SSplotRetro(retroSummary, 
            add = T, 
            subplots = "F", 
            ylim = c(0, 0.5), 
            forecast = T,
            legendloc = "topleft", 
            legendcex = 0.8, 
            verbose = F, 
            xmin = 1970)

#dev.off()
```


## Tabla de Rho
```{r}
#'*16. Función para Tabla de Rho `SShcbias()` *
SShcbias(retroSummary,quant="SSB",verbose=F)

SShcbias(retroSummary,quant="F",verbose=F)

```


# Hindcast  {.tabset .tabset-fade }



```{r}
# 1. Identificar el directorio donde se encuentra el modelo base 
dirname.model.run <- here("modelos_SS3","simple")
```


```{r}
# 2. Crear un nuevo directorio para el `Hindcast`  
dirname.Hindcast <- here("Ejercicios","7.Hindcast") 
dir.create(path=dirname.Hindcast, showWarnings = TRUE, recursive = TRUE)
```


```{r}
# 3. Crear un subdirectorio llamado `plots_Hindcast`
plotdir=paste0(dirname.Hindcast,"/plots_Hindcast")
dir.create(path=plotdir, showWarnings = TRUE, recursive = TRUE)
```


```{r}
# 4. Crear un subdirectorio llamado `simple`
reference.dir <- paste0(dirname.Hindcast,'/simple') 
dir.create(path=reference.dir, showWarnings = TRUE, recursive = TRUE)

```


```{r}
# 5. Copiar el resultado del modelo base completo en este directorio 
file.copy(Sys.glob(paste(dirname.model.run, "*.*", sep="/"),
                   dirmark = FALSE),
          reference.dir)
```


```{r}
# Ejecutar SS3

r4ss::run_SS_models(dirvec = reference.dir, 
                    model = "ss_win.exe" ,
                    skipfinished = FALSE)
```



```{r}
# 6. Leer la salida del modelo base 
Base <- SS_output(dir=reference.dir,covar=T)
```



```{r}
# 7. Copiar los archivos necesarios de "simple" al directorio `Hindcast`
copy_SS_inputs(dir.old = reference.dir, 
               dir.new =  dirname.Hindcast,
               copy_exe = TRUE,
               verbose = FALSE)
```



```{r}
# 8. Leer los archivos del modelo 
inputs <- r4ss::SS_read(dir = dirname.Hindcast)
```


 
```{r}
# 9. Editar el archivo starter para que muestre una línea de visualización por cada iteración
inputs$start$run_display_detail <- 1
```




```{r}
# 10. Escribir los modelos modificados 
r4ss::SS_write(inputs, dir = dirname.Hindcast, overwrite = TRUE)
```



```{r}
# 11. Identificar el período Hindcast 
start.retro <- 0    # último año del modelo
end.retro   <- 5    # número de años para el Hindcast 
```




```{r eval=T}
# 12. Ejecutar la función `SS_doRetro()` 
#?SS_doRetro()
SS_doRetro(masterdir=dirname.Hindcast,
           oldsubdir="", 
           newsubdir="Hindcast",
           years=start.retro:-end.retro)
```


```{r}
# 13. Leer los archivos de salida `SSgetoutput()` 
retroModels<-SSgetoutput(dirvec=file.path(dirname.Hindcast, "Hindcast", paste("retro",start.retro:-end.retro,sep="")))
```


```{r}
# 14. Resumir las salidas con la función `SSsummarize()`  
retroSummary <- SSsummarize(retroModels)
```




## Hindcast Índices
```{r}
# 15. Funciones para generar plots de Hindcast `SSplotHCxval()`
#png(file.path(plotdir,"Hindcast_ind.png"),width=9,height=4.5,res=300,units='in')
sspar(mfrow = c(1, 2), plot.cex = 0.8)
hci = SSplotHCxval(retroSummary, add = T, verbose = F, ylimAdj = 1.3, legendcex = 0.7)
#dev.off()
```



## Hindcast Composiciones de tallas

```{r}
retroC.len = SSretroComps(retroModels)
```

```{r}
#png(file.path(plotdir,"Hindcast_len.png"),width=9,height=4.5,res=300,units='in')
sspar(mfrow = c(1, 2), plot.cex = 0.8)
hcl = SSplotHCxval(retroC.len, 
                   subplots = "len", 
                   add = T, 
                   verbose = F, 
                   ylimAdj = 1.3,
                   legendcex = 0.7, 
                   indexselect = c(1, 2))
#dev.off()
```


```{r}
#png(file.path(plotdir,"Hindcast_age.png"),width=9,height=4.5,res=300,units='in')
sspar(mfrow = c(1, 2), plot.cex = 0.8)
hcl = SSplotHCxval(retroC.age, 
                   subplots = "age", 
                   add = T, 
                   verbose = F, 
                   ylimAdj = 1.3,
                   legendcex = 0.7, 
                   indexselect = c(1, 2))
#dev.off()
```


## MASE

```{r}
# 16. Función para Tabla de MASE `SSmase()` 
MAE.base.adj = 0.1
mase1 = SSmase(retroC.len, 
               quant = "len", 
               MAE.base.adj = 0.1, 
               indexselect = c(1:2))
```



```{r}
MAE.base.adj = 0.15
SSmase(retroC.len, 
       quant = "len", 
       MAE.base.adj = 0.15, 
       indexselect = c(1:2))
```


```{r}
mase1$MAE.PR/mase1$MAE.base

mase1$MASE

mase1$MAE.PR/pmax(mase1$MAE.base, 0.1)

mase1$MASE.adj

```

```{r}
SSmase(retroC.age, 
       quants = "age")
```




Una puntuación MASE > 1 indica que los pronósticos promedio del modelo son peores que una caminata aleatoria. 

Por el contrario, una puntuación MASE de 0,5 indica que el  modelo tiene habilidad de predicción.





